nb: Bruksfrekvens: Daglig; Ukentlig; Annet
nl: Gebruiksfrequentie: Dagelijks; Wekelijks; Andere
it: Frequenza di utilizzo: Quotidianamente; Settimanalmente; Altro
pt-BR: Frequência de uso: Diária; Semanal; Outro
zh-TW: 使用頻率: 每天; 每週; 其他
en: Usage frequency: Daily; Weekly; Other
hr-HR: Učestalost upotrebe: Dnevno; Tjedno; Ostalo
sk-SK: Frekvencia používania: Denne; Týždenne; Iné
ko: 사용 빈도: 매일; 매주; 기타
bg-BG: Честота на употреба: Ежедневно; Ежеседмично; Други
fr: Fréquence d’utilisation: Quotidiennement; Hebdomadaire; Autre
fi: Käyttötaajuus: Päivittäin; Viikoittain; Muu
de: Nutzungshäufigkeit: Täglich; Wöchentlich; Sonstiges
vi: Tần suất sử dụng: Hằng ngày; Hằng tuần; Khác
hu: Használati gyakoriság: Naponta; Hetente; Egyéb
lt-LT: Naudojimo dažnis: Kas dieną; Kas savaitę; Kita
ru: Частота использования: Ежедневно; Еженедельно; Другое
th: ความถี่ในการใช้งาน: รายวัน; รายสัปดาห์; อื่นๆ
sl-SI: Pogostost uporabe: Dnevno; Tedensko; Drugo
es: Frecuencia de uso: Diariamente; Semanalmente; Otros
tr: Kullanım Sıklığı: Günlük; Haftalık; Diğer
sv: Användningsfrekvens: Dagligen; Veckovis; Övrigt
zh-CN: 使用频率: 每日; 每周; 其他
ro-RO: Frecvența de utilizare: Zilnic; Săptămânal; Altele
cs: Četnost použití: Denní; Týdenní; Jiné
ja: 使用頻度: 毎日; 毎週; その他
da: Brugsfrekvens: Dagligt; Ugentligt; Andet
pt-PT: Frequência de utilização: Diária; Semanal; Outro
el: Συχνότητα χρήσης: Ημερήσιο; Εβδομαδιαίο; Άλλο
pl: Częstotliwość użytkowania: Codziennie; Co tydzień; Inne